【裁判字號】    97,消債更,894
【裁判日期】    981014
【裁判案由】    更生事件
【裁判全文】
臺灣士林地方法院民事裁定           97年度消債更字第894號
債  務  人  甲○○
代  理  人  劉韋廷律師
上列當事人聲請更生事件，本院裁定如下：
    主  文
債務人甲○○自中華民國九十八年十月十四日下午五時起開始更
生程序。
命司法事務官進行本件更生程序。
    理  由
一、債務人聲請意旨略以：債務人有不能清償債務之情事，前曾
    於民國95年間依照「中華民國銀行公會會員辦理消費金融案
    件無擔保債務協商機制」請求共同協商債務清償方案，並協
    商成立，協商條件為每月還款新臺幣（下同）3 萬2,478 元
    。惟債務人平均每月收入約4 萬元，扣除協商金額後，僅剩
    餘7,522 元，顯無法維持基本生活；又債務人除需維持自身
    生活外，尚需扶養母親，是債務人確係因不可歸責於己，致
    履行協商條件顯有重大困難，且債務人無擔保或無優先權之
    債務總額未逾1,200 萬元，復未經法院裁定開始清算程序或
    宣告破產，爰向本院聲請更生等語。
二、按債務人與金融機構協商成立者，不得聲請更生或清算，但
    因不可歸責於己之事由，致履行顯有重大困難者，不在此限
    。本條例施行前，債務人依金融主管機關協調成立之中華民
    國銀行公會會員辦理消費金融案件無擔保債務協商機制與金
    融機構成立之協商，準用前項之規定，消費者債務清理條例
    第151 條第5 項、第6 項分別定有明文。次按，債務人不能
    清償債務或有不能清償之虞，且無擔保或無優先權之債務總
    額未逾1,200 萬元者，於法院裁定開始清算程序或宣告破產
    前，得向法院聲請更生，觀諸消費者債務清理條例第3 條、
    第42條第1 項規定自明。又法院開始更生程序之裁定，應載
    明其年、月、日、時，並即時發生效力。法院開始更生或清
    算程序後，得命司法事務官進行更生或清算程序，必要時得
    選任律師、會計師或其他適當之自然人或法人一人為監督人
    或管理人，復為同條例第45條第1 項、第16條所明定。
三、經查，債務人所主張之上開事實，業據提出中華民國銀行公
    會會員辦理消費金融案件無擔保債務協商機制協議書暨所附
    無擔保債務還款計劃書影本 (見本院卷第67至68頁）、債務
    人全戶戶籍謄本影本（見本院卷第18頁）、財產及收入狀況
    說明書（見本院卷第10至12頁）、財團法人金融聯合徵信中
    心當事人綜合信用報告－債務清理條例前置協商專用債權人
    清冊影本（見本院卷第22至26頁）、財政部臺北市國稅局95
    及96年度綜合所得稅各類所得資料清單影本（見本院卷第37
    至38頁）、財政部臺北市國稅局財產歸屬資料清單影本（見
    本院卷第21頁）、統一速達股份有限公司薪資明細表影本（
    見本院卷第31至36頁）、勞工保險卡影本（見本院卷第54頁
    ）、勞工保險被保險人投保資料表（見本院卷第55至57頁）
    等為證，核閱屬實，堪認為真正。佐諸債務人之每月收入扣
    除必要支出費用及扶養費後，確不足履行上開協商條件，核
    與債務人前揭聲請狀記載及本院查詢結果相符。準此以觀，
    債務人主張其有不可歸責於己之事由，致履行協商條件顯有
    困難，堪認為真實。此外，復查無債務人有消費者債務清理
    條例第6 條第3 項、第8 條或第46條各款所定駁回更生聲請
    之事由存在，則債務人聲請更生，應屬有據。
四、爰裁定如主文。
中    華    民    國    98    年    10    月    14    日
                  民事第一庭  法      官  王本源
上為正本係照原本作成。
本件不得抗告。
中    華    民    國    98    年    10    月    14    日
                              書  記  官  周嫣蘋


司法院資訊處製作；財團法人民間司法改革基金會備份。
